臺灣高雄地方法院刑事判決　　　　　 100年度審易緝字第80號
公　訴　人　臺灣高雄地方法院檢察署檢察官
被　　　告　高清
上列被告因竊盜案件，經檢察官提起公訴（99年度速偵字第505
、507 號），被告就被訴事實為有罪之陳述，經本院告知簡式審
判程序之旨，並聽取被告與公訴人之意見後，裁定進行簡式審判
程序，判決如下：
    主  文
高清犯攜帶兇器竊盜罪，累犯，處有期徒刑玖月。
    事  實
一、高清前因公共危險、竊盜等案件，經本院97年度交簡字第
    271 號、97年度審簡字第1104號、97年度審簡字第2375號、
    97年度審簡字第2530號分別判處有期徒刑3 月、拘役40日、
    有期徒刑3 月、拘役20日確定，上開各刑接續執行，甫於民
    國98年6 月15日縮刑期滿執行完畢（構成累犯）。竟不知悔
    改，復基於意圖為自己不法所有之竊盜犯意，於99年12月2
    日下午1 時許，行經高雄市新興區○○○路74號工地時，見
    該工地無人看守，遂向亦到場竊取鋼筋之蕭天賜借用客觀上
    具危險性，足以危害人之生命、身體安全，可供兇器使用之
    鋸子1 支（蕭天賜幫助犯攜帶兇器竊盜罪部分，業經本院10
    0 年度審易字第27號判決處有期徒刑3 月確定），而持鋸子
    鋸斷鋼筋之方式竊取鋼筋1 條（重約6.38公斤）。嗣得手後
    尚未離去之際，為警據報當場查獲，並扣得蕭天賜所有、供
    竊取鋼筋所用之鋸子2 支。
二、案經高雄市政府警察局新興分局報告臺灣高雄地方法院檢察
    署檢察官偵查起訴。
    理  由
一、程序部分：
    本件被告高清所犯為死刑、無期徒刑或最輕本刑為3 年以
    上有期徒刑以外之罪，其於本院審理中就被訴事實為有罪之
    陳述，經法官告知簡式審判程序之旨，並聽取公訴人及被告
    之意見後，依刑事訴訟法第273 條之1 第1 項規定，裁定進
    行簡式審判程序。
二、認定犯罪事實所憑之證據及理由：
    上揭犯罪事實，業據被告高清於本院審理中坦承不諱，核
    與證人即興元豐公司工地主任楊詠菘、共犯蕭天賜警詢之證
    述相符，並有高雄市政府警察局新興分局中山路派出所扣押
    筆錄、扣押物品目錄表、贓物認領保管單及竊案現場照片等
    件附卷可稽，足認被告自白與事實相符，本件事證明確，被
    告上開竊盜犯行，堪以認定。
三、論罪科刑：
  (一)新舊法比較：
    本件被告行為後，刑法第321條第1項於100年1月26日修正公
    布，並於同年月28日施行。按行為後法律有變更者，適用行
    為時之法律，但行為後之法律有利於行為人者，適用最有利
    於行為人之法律，刑法第2條第1項定有明文。查修正前刑法
    第321條第1項規定：「犯竊盜罪而有左列情形之一者，處6
    月以上、5年以下有期徒刑：一於夜間侵入住宅或有人居住
    之建築物、船艦或隱匿其內而犯之者。二毀越門扇、牆垣或
    其他安全設備而犯之者。三攜帶兇器而犯之者。四結夥三人
    以上而犯之者。五乘火災、水災或其他災害之際而犯之者。
    六在車站或埠頭而犯之者」；修正後刑法第321條第1項規定
    ：「犯竊盜罪而有下列情形之一者，處6月以上、5年以下有
    期徒刑，得併科新臺幣100,000元以下罰金：一侵入住宅或
    有人居住之建築物、船艦或隱匿其內而犯之者。二毀越門扇
    、牆垣或其他安全設備而犯之者。三攜帶兇器而犯之者。四
    結夥三人以上而犯之者。五乘火災、水災或其他災害之際而
    犯之者。六在車站、埠頭、航空站或其他供水、陸、空公眾
    運輸之舟、車、航空機內而犯之者」。經比較新舊法之規定
    ，新法增加「得併科罰金」之規定外，並刪除原第1款「於
    夜間」之要件，且就第6款增加「航空站、其他供水、陸、
    空公眾運輸之舟、車、航空機內」之要件，核均屬加重刑罰
    或擴大加重竊盜適用範圍之修正，是修正後刑法第321條第1
    項之規定並未有利於行為人，而應適用修正前刑法第321 條
    第1項之規定，合先敘明。
  (二)又按刑法第321 條第1 項第3 款之攜帶兇器竊盜罪，係以行
    為人攜帶兇器竊盜為其加重條件，此所謂兇器，其種類並無
    限制，凡客觀上足對人之生命、身體、安全構成威脅，具有
    危險性之兇器均屬之，且祇須行竊時攜帶此種具有危險性之
    兇器為已足，並不以攜帶之初有行兇之意圖為必要（最高法
    院79年台上字第5253號判例、90年度台上字第1261號判決意
    旨可參）。查被告向蕭天賜借用，而持以行竊之鋸子1 支，
    屬金屬材質，有扣案物照片可佐，既可用以鋸斷粗韌之鋼筋
    ，可認材質堅硬，而足以對人之生命、身體、安全構成威脅
    ，參照上開說明，自屬兇器無訛，是核被告高清所為係犯
    修正前刑法第321 條第1 項第3 款之攜帶兇器竊盜罪。又其
    有事實欄所載前科紀錄，有臺灣高等法院被告前案紀錄表在
    卷可稽，其等受有期徒刑執行完畢，5 年內故意再犯本件最
    重本刑為有期徒刑以上之罪，為累犯，應依刑法第47條第1
    項規定加重其刑。爰審酌被告已有多次竊盜前科，有臺灣高
    等法院被告前案紀錄表附卷可憑，不思醒悟悔改，竟以攜帶
    兇器之方式竊取興元豐公司之鋼筋，不僅侵害被害人之財產
    法益，且危害社會治安及善良風俗，所為實屬不該，惟念及
    其犯後坦承犯行，尚表悔悟，竊得之鋼筋業已發還被害人，
    有贓物認領保管單1 紙在卷可憑，暨被告犯罪動機、手段等
    一切情狀，量處如主文所示之刑，以資懲儆。
  (三)至扣案鋸子2 支，為蕭天賜所有，非被告所有、供犯本件竊
    盜犯行所用之物，爰不予宣告沒收之，併此敘明。
據上論斷，應依刑事訴訟法第273 條之1 第1 項、第299 條第1
項前段，刑法第2條第1項前段、修正前第321條第1項第3款、第
47條第1項，判決如主文。
本案經檢察官李怡增到庭執行職務。
中    華    民    國    100   年    8     月    26    日
                  刑事第十庭    法  官  王  琁
以上正本證明與原本無異。
如不服本判決應於收受本判決後10日內向本院提出上訴書狀，並
應敘述具體理由，如未敘述上訴理由者，應於上訴期間屆滿後20
日內補提理由書狀於本院（均須按他造當事人之人數附繕本）「
切勿逕送上級法院」。
中    華    民    國    100   年    8     月    26    日
                                書記官  陳靜瑤
【100年1月28日修正施行前】中華民國刑法第321條
（加重竊盜罪）
犯竊盜罪而有左列情形之一者，處 6 月以上、 5 年以下有期徒
刑：
三、攜帶兇器而犯之者。